【裁判字號】    98,消債更,420
【裁判日期】    980819
【裁判案由】    更生事件
【裁判全文】
臺灣板橋地方法院民事裁定           98年度消債更字第420號
聲  請  人  甲○○
上列當事人因消費者債務清理事件聲請更生，本院裁定如下：
    主  文
聲請駁回。
聲請費用由聲請人負擔。
    理  由
一、按債務人對於金融機構因消費借貸、自用住宅借款、信用卡
    或現金卡契約而負債務，在聲請更生或清算前，應提出債權
    人清冊，以書面向最大債權金融機構請求協商債務清償方案
    並表明共同協商之意旨，消費者債務清理條例第151條第1項
    定有明文。而債務人與金融機構協商成立者，不得聲請更生
    或清算，但因不可歸責於己之事由，致履行顯有重大困難者
    ，不在此限；消費者債務清理條例施行前，債務人依金融主
    管機關協調成立之中華民國銀行公會會員辦理消費金融案件
    無擔保債務協商機制與金融機構成立之協商，準用前項之規
    定，消費者債務清理條例第 151條第5項、第6項亦分別有明
    文。又債務人聲請更生或清算不合程式或不備其他要件者，
    法院應以裁定駁回之，但其情形可以補正者，法院應定期間
    先命補正，復為同條例第8 條所明定。次按聲請更生或清算
    ，徵收聲請費新臺幣一千元。郵務送達費及法院人員之差旅
    費不另徵收。但所需費用超過應徵收之聲請費者，其超過部
    分，依實支數計算徵收。前項所需費用及進行更生或清算程
    序之必要費用，法院得酌定相當金額，定期命聲請人預納之
    ，逾期未預納者，除別有規定外，法院得駁回更生或清算之
    聲請，同條例第6 條亦定有明文。
二、查本件聲請人具狀聲請更生，雖提出財產及收入狀況說明書
    、債務人清冊、債權人清冊、聲請人戶籍謄本、聲請人身分
    證影本、聲請人勞工保險卡、聲請人及其母親95年度及96年
    度綜合所得稅各類所得資料清單及財產歸屬資料清單、財團
    法人金融聯合徵信中心當事人查詢個人資料（信用報告）回
    覆書及債權人清冊等資料到院，惟聲請人所檢附之上開資料
    ，經核其內容仍未齊備，本院無從審酌認定聲請人確有「因
    不可歸責於己之事由，致履行顯有重大困難者」之情事，爰
    有命補正之必要；另本院亦認有命聲請人預納送達郵務費之
    必要，前經本院於98年6 月4 日裁定命聲請人應於20日內予
    以補正，及補正陳明如附表所列事項，該裁定已於98年6 月
    12 日 合法送達，有本院上開補正裁定之送達證書在卷可稽
    。詎聲請人迄今就本院前開命補正事項均猶未補正，此有本
    院民事庭民事科查詢收文處電話記錄三紙在卷可佐。揆諸首
    開說明，本件聲請於法未洽，應予駁回，爰裁定如主文。
三、另目前銀行公會就曾經參加95年度債務協商毀諾之債務人，
    提供「個別協商一致性方案」使能再進行協商，聲請人倘有
    履債上之困難，尚非不得與台新銀行等債權人，再次進行解
    決債務之商談，以謀求適當之履行條件，附此敘明。
中    華    民    國    98    年    8     月    19    日
                  民事第二庭      法  官  李行一
以上正本係照原本作成
如不服本裁定應於送達後10日內向本院提出抗告狀，並繳納抗告
費新臺幣1,000 元
中    華    民    國    98    年    8     月    20    日
                                  書記官  蔡於衡
附表：
一、預納郵務送達費新臺幣 (下同)2,040 元 ，即按債權人及債
    務人總人數，以每人10份，每份34元計算，計算式：(5+1)
    ×34×10＝2,040。
二、台端先前與中華民國銀行公會會員成立協商後，有無依約繳
    納？何時未再按期繳納？並提出毀諾即未依約履行前「所有
    」還款證明（如存摺封面及內頁、匯款或轉帳證明等），並
    提出前置協商協議書乙份。
三、聲請人應具體說明未能按協商依約履行究係因何種不可歸責
    於己之事由所致，並提出相關「證明文件」，並以列表方式
    將近二年之內每個月支出之消費明細表，以列表的方式詳細
    說明，包括舉債的原因及其金錢流向證明文件及財產顯然減
    少或負擔過中的原因，次應說明為何如聲請狀所述有每月收
    入扣除每月依協商條件應清償之金額有無法維持最低生活之
    情形，卻仍答應此協商條件？並應附具理由詳述之。
四、協商成立後迄毀諾前，收入及支出有無增減或其他異動之情
    事發生？並提出相關證明文件。
五、提出聲請人於「財產及收入狀況說明書」內記載每月負擔「
    租金5,000 元」及每月支出扶養費用10,000元之相關證明文
    件（本項不得僅以概括、籠統方式為之，應詳列具體項目製
    成表冊並提出單據。上開金額勿重覆計算），並釋明其是否
    與其兄弟姐妹共同負擔及其比例各為何？又聲請人記載每月
    需因母親患有皮膚及身體疾病需負擔4,500 元，請提出相關
    明文件或醫生診斷說明書證明之。
六、更生清償方案為更生程序得否進行之重要依據，釋明聲請人
    若經法院裁定開始更生程序，將以何種經濟來源支應每月應
    繳金額及必要生活費用？並附具「證明文件」詳述之。
七、提出聲請人本人自95年1月至今「所有收入」之證明文件。
    （如存摺封面及內頁、匯款或轉帳證明等，並詳列來源製成
    清楚之表冊，勿提出其上開年度之國稅局綜合所得稅各類所
    得資料清單代替，若係受領現金，則請公司負責人出具證明
    。）
八、請台端提出聲請人母親最近5 年內之勞工保險投保資料表、
    95暨96年度綜合所得稅各類所得資料清單、最新之財產歸屬
    資料清單。
九、陳報「聲請更生前2 年內（即自96年6 月3 日起至98年6 月
    3 日止）財產變動狀況（包含有償、無償行為所生變動；倘
    該段期間曾經取得或喪失不動產所有權，並應詳為標明不動
    產之地號、建號）」。


司法院資訊處製作；財團法人民間司法改革基金會備份。
